【裁判字號】    97,交聲,1649
【裁判日期】    971223
【裁判案由】    違反道路交通管理處罰條例聲明異議
【裁判全文】
臺灣士林地方法院交通事件裁定        97年度交聲字第1649號
原處分機關  臺北市交通事件裁決所
異  議  人
即受處分人  甲○○
上列異議人即受處分人因違反道路交通管理處罰條例案件，對於
臺北市交通事件裁決所於中華民國97年11月21日所為之裁決（原
處分案號：北市裁罰字第22-Z00000000號），聲明異議，本院裁
定如下：
    主  文
異議駁回。
    理  由
一、原處分意旨略以：異議人即受處分人甲○○之職業大貨車駕
    駛執照業經註銷在案，竟於民國97年9 月18日上午7 時25分
    許，駕駛車牌號碼302-AI營業大貨車上路，且於行駛國道一
    號高速公路南下30公里處，未依規定行駛內側以外之車道，
    為警依法舉發，故依道路交通管理處罰條例第21條之1 第1
    項第5 款、第33條第1 項第3 款、第63條等規定，裁處異議
    人：(一)駕駛執照註銷仍駕駛部分，處罰鍰新臺幣（下同）6
    萬元，並扣繳駕駛執照；(二)未依規定行駛內側車道部分，處
    罰鍰4 千元，並記違規點數1 點等語。
二、異議意旨則以其因不服有關註銷駕駛執照之處分，早在本件
    違規時間前，即已提出訴願，故就原處分關於駕駛執照經註
    銷仍駕車部分向本院提出異議，求為撤銷原處分。
三、查原處分機關據以處罰之違規事實包括(一)駕駛執照經註銷仍
    駕駛大貨車；(二)慢速大型車行駛高速公路未依規定行駛內側
    以外車道。茲依異議人提出之聲明異議狀，僅針對其中駕駛
    執照經註銷仍駕駛大貨車部分聲明異議，故上開(二)部分非在
    本件聲明異議之審理範圍，應先敘明。
四、按職業汽車駕駛人，不依規定期限，參加駕駛執照審驗者，
    處300 元以上600 元以下罰鍰；逾期1 年以上者，逕行註銷
    其駕駛執照；汽車駕駛人駕駛聯結車、大客車、大貨車，有
    駕駛執照業經吊銷、註銷仍駕車之情形，汽車所有人及駕駛
    人各處4 萬元以上8 萬元以下罰鍰，並當場禁止其駕駛及扣
    繳駕駛執照，道路交通管理處罰條例第26條第1 項、第21條
    之1 第1 項第5 款、第2 項前段定有明文。又職業汽車駕駛
    人之駕駛執照，應自發照之日起，每滿3 年審驗一次，並於
    審驗日期前後1 個月內向公路監理機關申請審驗，經審驗不
    合格者，扣繳其駕駛執照，俟審驗合格後發還之，道路交通
    安全規則第54條第1 項亦有明文。
五、異議人雖以上情置辯，然查：
    (一)有關異議人原持有職業大貨車駕駛執照（證號同身分證
        字號），因逾審驗日期（96年8 月22日）1 年以上，經
        臺北市政府交通局依道路交通管理處罰條例第26條第1
        項後段之規定，以97年9 月1 日北市（交）監(二)第20-d
        -00000000000號汽車駕駛執照註銷處分書予以註銷，該
        處分書並於97年9 月11日經異議人親自簽收，此有卷附
        處分書、掛號郵件收件回執可佐。異議人因不服上開註
        銷處分，乃於97年9 月16日向臺北市政府提出訴願，經
        臺北市政府於97年12月3 日，以府訴字第09770180000
        號訴願決定書就註銷駕駛執照部分駁回訴願在案，亦有
        上開訴願決定書存卷可憑。又異議人為警舉發本件違規
        後，未經原處分機關裁決，逕向臺灣臺北地方法院聲明
        異議，經該院以不合法律上之程式予以駁回，復經臺灣
        高等法院駁回抗告而確定在案，則有卷附裁定書、臺灣
        高等法院被告前案紀錄表可參。
    (二)異議人雖以其已就駕駛執照註銷部分向臺北市政府提出
        訴願，在行政爭訟程序結束前，不應認其駕駛執照經註
        銷而仍駕駛云云。然「原行政處分之執行，除法律另有
        規定外，不因提起訴願而停止」、「原處分或決定之執
        行，除法律另有規定外，不因提起行政訴訟而停止」，
        ，訴願法第93條第1 項、行政訴訟法第116 條第1 項分
        別定有明文，茲查本件並無法院停止執行之裁定，亦與
        違反道路交通管理事件統一裁罰基準及處理細則第66條
        所列應俟法院裁定確定後，依其裁定執行之情形不符，
        則異議人之職業大貨車駕駛執照既經臺北市政府交通局
        於97年9 月1 日處分註銷，處分書並於同年月11日送達
        異議人，則異議人於同年月18日仍駕駛大貨車上路，當
        屬違規甚明，不因其於同年月16日提出訴願而有異。
    (三)又駕駛人因患病、出國、服兵役、駕照被吊扣、羈押、
        服刑或受保安、感訓處分之執行，不能按時審驗者，得
        於病癒、回國、退役、駕照吊扣期滿、撤銷羈押、出獄
        或保安、感訓處分執行完畢6 個月內持原照及有關證明
        向公路監理機關申請審驗，道路交通安全規則第54條第
        2 項定有明文。本件異議人因犯酒醉駕車之公共危險罪
        ，經判處有期徒刑10月確定，於96年7 月13日入監，嗣
        經減刑為有期徒刑5 月，於96年12月12日執行完畢，有
        卷附臺灣高等法院被告前案紀錄表、臺灣臺北監獄士林
        分監出監證明書可稽，則異議人於上開駕駛執照審驗日
        期即96年8 月22日，因人在監獄服刑而未能按時辦理審
        驗，固堪認定屬實。惟異議人既於96年12月12日執行期
        滿，並於翌日出監，依法應於6 個月內持原照及有關證
        明向公路監理機關申請審驗，迺其遲未能依規定辦理，
        故臺北市交通局認定異議人之職業大貨車駕駛執照逾審
        驗日期1 年以上而處分註銷，於法並無不合。則原處分
        機關據此認定異議人於97年9 月18日駕車係屬駕駛執照
        經註銷仍駕車乙節，並無違誤。從而，本件異議為無理
        由，應予駁回。
據上論斷，應依道路交通案件處理辦法第19條，裁定如主文。
中    華    民    國    97    年    12    月    23    日
                  交通法庭法  官  楊皓清
以上正本證明與原本無異。
如不服本裁定，應於裁定送達五日內，向本院提出抗告狀。
                          書記官  黃瓊芳
中    華    民    國    97    年    12    月    23    日


司法院資訊處製作；財團法人民間司法改革基金會備份。
